臺灣臺南地方法院民事裁定
111年度司繼字第1933號
聲  請  人  臺南市政府財政稅務局

法定代理人  陳柏誠  


關  係  人  游淑惠律師
上列聲請人聲請對被繼承人尹涵珍選任遺產管理人事件，本院裁
定如下：
    主  文
選任游淑惠律師（律師證書字號：北錄字第5449號）為被繼承人
尹涵珍(女、民國00年0月00日生、身分證統一編號：Z000000000
號，生前最後住所：臺南市○區○○里○○街○段000巷00號，民國94
年8月6日死亡）之遺產管理人。
聲請程序費用新臺幣壹仟元由被繼承人尹涵珍之遺產負擔。
    理  由
一、按繼承開始時，繼承人之有無不明者，由親屬會議於一個月
    內選定遺產管理人，並將繼承開始及選定遺產管理人之事由
    ，向法院報明；無親屬會議或親屬會議未於前條所定期限內
    選定遺產管理人者，利害關係人或檢察官，得聲請法院選任
    遺產管理人，並由法院依前項規定為公示催告；公示催告期
    限屆滿，無繼承人承認繼承時，其遺產於清償債權，並交付
    遺贈物後，如有剩餘，歸屬國庫，民法第1177條、第1178條
    第2項、第1185條分別定有明文。
二、本件聲請狀意旨略以：被繼承人尹涵珍業於民國（下同）94
    年8月6日死亡，其死亡時留有不動產等遺產，且其無其他繼
    承人，亦未依法選任遺產管理人，惟其尚積欠房屋稅及地價
    稅等稅捐未繳納，致聲請人無從辦理送達及徵收。為保障公
    法債權，爰檢具相關資料，向法院聲請為被繼承人尹涵珍選
    任遺產管理人等語。
三、經查，聲請人主張之上開事實，業據其提出戶籍資料、本院
    回函、全國財產稅歸歸戶財產查詢清單、欠稅查詢情形表等
    件為證，堪信為真實；復查被繼承人尹涵珍已無其他繼承人
    ，又未準用民法第1177條規定選定遺產管理人，而聲請人為
    被繼承人尹涵珍之債權人，故聲請人以利害關係人聲請選定
    被繼承人尹涵珍之遺產管理人，核與上開規定並無不合，應
    予准許。
四、再查，關於選任游淑惠律師為被繼承人尹涵珍之遺產管理人
    部份，本院以111年6月17日南院武家秀111年度司繼字第193
    3號函詢游淑惠律師擔任本件遺產管理人之意願，游淑惠律
    師於111年6月23日回覆本院願意擔任被繼承人尹涵珍之遺產
    管理人且與被繼承人間無親屬或利害關係，有民事陳報狀在
    卷足徵。經本院審酌認游淑惠律師具有法律專業知識及能力
    ，且與被繼承人尹涵珍所遺遺產間無利害關係，若由其擔任
    本事件之遺產管理人，定能秉持其專業倫理擔當此具公益性
    質之職務，並順利達成管理保存及清算遺產之任務。執此，
    本院認為由游淑惠律師擔任被繼承人尹涵珍之遺產管理人，
    應屬妥適，爰裁定如主文。
五、依家事事件法第127條第4項之規定，裁定如主文。
中　　華　　民　　國　　111 　年　　7 　　月　　15　　日
       家事法庭       司法事務官　黃尹貞
以上正本係照原本作成。
如對本裁定抗告，須於裁定送達後10日內向本院提出抗告狀，並
應繳納抗告費新臺幣1,000元。
中　　華　　民　　國　　111 　年　　7 　　月　　18　　日
                              書  記  官　洪培綺